# 新准则下，长期股权投资成本法转换的疑惑？

提问人：shingstar3ee 时间：2015-11-25 16:48:17
新准则下，长期股权投资按成本法计量，如果减持至丧失控制权至权益法，合并财务报表要调整处置部分的投资收益时间归属，一部分按权益法（盈利、公允价值变动等因素）计量投资收益，这部分投资收益归属于上年；另一部分投资收益则是公允价值减去权益法计量的差额，这部分投资收益归属于本期。
那么问题来了，为什么由成本法处置股权，减持至丧失重大影响，改为金融资产，投资收益不调整归属期？这样不会导致去年期末合并报表的留存收益与今年期初的金额不一样吗？

回答人：chenyiwei
长期股权投资转变为金融资产的处理相对好解释，因为核算科目的改变属于跨越会计处理界线。 成本法转权益法的处理比较特殊，因为在个别报表层面是不按照跨越会计处理界线来处理的，且在IFRS下也没有相关规定可以参照。目前个别报表层面的做法主要是不认为保留的剩余股权是一项新取得的资产，所以以当初取得时的公允价值为基础进行权益法的追溯，也不按照丧失控制权日的公允价值重新计量。

提问人：shingstar3ee 时间：2015-11-25 22:38:35
谢谢你这么热心、迅速的回答！
那么更进一步，假设一种极端的情况：如果母公司将子公司股权全部出售，在合并报表中，投资收益改如何处理呢？ 1.按每年年末权益法的价值与售价的差额计量？（合并报表） 2.按期初成本法的价值与售价的差额计量？（合并报表）

回答人：chenyiwei
在最简单的情况下近似于你说的第一种。具体请参阅 2014 年修订后的合并报表准则第五十条。